【裁判字號】    89,易,277
【裁判日期】    890629
【裁判案由】    傷害
【裁判全文】
台灣苗栗地方法院刑事判決                          八十九年度易字第二七七號
    公  訴  人  臺灣苗栗地方法院檢察署檢察官
    被      告  乙○○
右列被告因傷害案件，經檢察官提起公訴（八十九年度偵字第三七八號），本院判決
如左：
    主  文
乙○○傷害人之身體，累犯，處有期徒刑參月，如易科罰金，以參佰元折算壹日。
    事  實
一、乙○○前於民國八十六年間，因違反麻醉藥品管理條例，為台灣高等法院判處有
    期徒刑三月，如易科罰金以三百元折算一日確定，於八十七年五月十四日易科罰
    金執行完畢，不知警惕。於八十八年十一月二十四日晚上七時許，在苗栗縣三義
    鄉雙湖村峻光佛堂前，因其妻甲○○的行動電話適響起，懷疑其妻有外遇，乃動
    手拿甲○○的行動電話，因甲○○不放手，竟基於傷害人身體之犯意，以手掐及
    頂住甲○○的脖子，並以手肘打甲○○，另拉扯甲○○，使甲○○的頭部撞擊佛
    堂前的護欄，又以手折甲○○的右手掌，致甲○○受有前額皮下血腫、鼻樑瘀血
    、右手第二掌指關節扭傷及前頸部挫傷等傷害。
二、案經甲○○訴由苗栗縣警察局苗栗分局報請臺灣苗栗地方法院檢察署檢察官偵查
    起訴。
    理  由
一、訊據被告乙○○坦承有於上開時間在現場及拉甲○○的衣服暨有將其手撥開等情
    不諱，核與甲○○指述之情節相符，並有診斷証明書一份在卷可憑。惟被告矢口
    否認有何傷害之犯行，辯稱：未傷害甲○○，當時只有把她的手撥開，是她自己
    撞牆要陷害我，且未打她頭部，她頭臉部的傷非伊造成云云。經查：前開事實業
    據被害人甲○○在警、偵訊及本院審理時陳述在卷（見偵卷第三頁反面、第十七
    頁反面、本院八十九年六月十五日筆錄）。且當時亦在現場之証人賴怡君在警訊
    時亦証稱：被告因懷疑甲○○有外遇，發生糾紛，拿甲○○的行動電話，但甲○
    ○不放手，被告拉傷她的手（見偵卷第七頁反面）。另頭部係人體的重要部位，
    甲○○若要誣陷被告，衡情，應不致自傷其頭部，且亦無需於頭頸部造成上開「
    三處」傷口。況被告自承當時確有與被告拉扯，故上開傷害，應係被告所造成。
    所辯未傷害甲○○，當時只有把她的手撥開，是她自己撞牆要陷害我，且未打她
    頭部，她頭臉部的傷非伊造成云云，應係卸責之詞，不足採信。本件事證明確，
    被告犯行應堪認定。
二、核被告所為，係犯刑法第二百七十七條第一項之傷害罪。查被告前於八十六年間
    ，因違反麻醉藥品管理條例，為台灣高等法院判處有期徒刑三月，如易科罰金以
    三百元折算一日確定，於八十七年五月十四日易科罰金執行完畢，有台灣苗栗地
    方法院檢察署刑案資料查註紀表及台灣高等法院被告全國前案紀錄表各一份在卷
    可憑，其在有期徒刑之執行完畢後五年以內復犯有期徒刑以上之本罪，為累犯，
    應依刑法第四十七條之規定加重其刑。爰審酌被告之上開素行、本件犯罪之動機
    、目的、手段、被害人所受傷害之程度及被告犯後否認犯行之態度等一切情狀，
    量處如主文所示之刑，並諭知易科罰金之折算標準。
據上論斷，應依刑事訴訟法第二百九十九條第一項前段、刑法第二百七十七條第一項
、第四十七條、第四十一條、罰金罰鍰提高標準條例第一條前段、第二條，判決如主
文。
本案經檢察官黃智勇到庭執行職務。
中      華      民      國    八十九    年      六      月    二十九    日
                                      臺灣苗栗地方法院刑事庭
                                          法  官  劉  興  浪
右正本證明與原本無異。
如不服本判決，應於判決送達後十日內向本院提出上訴狀( 應附繕本 )，上訴於
臺灣高等法院台中分院。
                                          書記官  姜  守  琪
中      華      民      國   八十九     年      七      月       一     日
附錄論罪科刑法條
刑法第二百七十七條第一項：
傷害人之身體或健康者，處三年以下有期徒刑、拘役或一千元以下罰金。


司法院資訊處製作；財團法人民間司法改革基金會備份。
